【裁判字號】    98,聲再,63
【裁判日期】    981214
【裁判案由】    聲請再審
【裁判全文】
臺灣高雄地方法院刑事裁定              98年度聲再字第63號
聲  請  人
即受判決人  甲○○
上列聲請人因傷害等案件，對於本院民國98年8 月25日第二審確
定判決（98年度簡上字第195 號），聲請再審，本院裁定如下：
    主  文
再審之聲請駁回。
    理  由
一、再審聲請及補充聲請意旨略以：聲請人即受判決人甲○○雖
    經本院98年度簡上字第195 號確定判決認定於96年12月25日
    晚間10時基於傷害之故意及毀損之不確定故意，以手推告訴
    人滿黃貴英之右手臂，致告訴人重心不穩，自證人滿家逢之
    機車左側跌落至地面，因而受有傷害，及告訴人滿黃貴英所
    有之玉鐲1 只裂碎，致令不堪使用，而有傷害及毀損犯行，
    然本件起因是聲請人騎乘機車，受證人滿家逢（告訴人之女
    ）駕駛之重型機車碰撞。聲請人並未出手毆打證人滿家逢，
    更未因告訴人出言勸阻而起意推告訴人，判決理由所引證人
    滿家逢之證言不實，且證人滿家逢對聲請人推告訴人的位置
    是左肩或右手臂之證述前後不一，此直接關係聲請人有無罪
    ，並非判決理由「事後記憶不清或口誤」可解釋，又告訴人
    如有受傷，何以證人滿家逢並未即時查看或叫救護車，而讓
    告訴人留在現場，等待處理警員到場，足見聲請人並未以手
    推告訴人滿黃貴英之右手臂。再告訴人是先單獨去驗傷再到
    警局，與證人即顏嘉重警員證述驗傷及到警局的處理程序實
    有不同。再警察到場時，告訴人由口袋拿出斷裂玉鐲，告訴
    人衣服未破，玉鐲卻斷裂，且告訴人無法提出系爭手鐲之購
    買證明，聲請人懷疑玉鐲是事前斷裂。再以聲請人與證人滿
    家逢之車輛距離，聲請人如何以手推告訴人，聲請人要求現
    場模擬卻遭法院認無必要拒絕。另聲請人認本件告訴人追撞
    聲請人之機車，係車禍，警員卻未依車禍程序處理。綜上，
    足資證明被告無罪，爰依法聲請再審，聲請人並請求調查告
    訴人薪資證明、就醫紀錄真實性、施行測謊、調閱路口監視
    器。
二、按有罪之判決確定後，有左列情形之一者，為受判決人之利
    益，得聲請再審︰（一）原判決所憑之證物已證明其為偽造
    或變造者。（二）原判決所憑之證言、鑑定或通譯已證明其
    為虛偽者。（三）受有罪判決之人，已證明其係被誣告者。
    （四）原判決所憑之通常法院或特別法院之裁判已經確定裁
    判變更者。（五）參與原判決或前審判決或判決前所行調查
    之法官，或參與偵查或起訴之檢察官，因該案件犯職務上之
    罪已經證明者，或因該案件違法失職已受懲戒處分，足以影
    響原判決者。（六）因發現確實之新證據，足認受有罪判決
    之人應受無罪、免訴、免刑或輕於原判決所認罪名之判決者
    。前項第1 款至第3 款及第5 款情形之證明，以經判決確定
    ，或其刑事訴訟不能開始或續行非因證據不足者為限，得聲
    請再審；不得上訴於第三審法院之案件，除前條規定外，其
    經第二審確定之有罪判決，如就足生影響於判決之重要證據
    漏未審酌者，亦得為受判決人之利益，聲請再審，刑事訴訟
    法第420 條、第421 條分別定有明文。而按刑事訴訟法第42
    0 條第1 項第6 款所謂發見確實之新證據，係指該證據於事
    實審法院判決前已經存在，為法院、當事人所不知，不及調
    查斟酌，至其後始行發見，且就證據本身形式上觀察，因不
    以絕對不須經過調查程序為條件，但必須顯然可認為足以動
    搖原有罪確定判決，而為受判決人無罪、免訴、免刑或輕於
    原判決所認罪名之判決者為限，又此受理聲請再審之最後事
    實審法院，應就聲請再審理由之所謂「新證據」，是否具備
    事實審判決前已經存在，為法院、當事人所不知，事後方行
    發見之「嶄新性」，及顯然可認足以動搖原有罪確定判決，
    應為無罪、免訴、免刑或輕於原判決罪名之「顯然性」兩要
    件，加以審查，為判斷應否准予開始再審之準據（85年度台
    抗字第308 號裁定意旨參照）。再按刑事訴訟法第421 條所
    謂「就足生影響於判決之重要證據漏未審酌者」，其中之「
    漏未審酌」，即指該等證據須於事實審法院判決之前確已存
    在，而為法院、當事人所不知，致不及調查斟酌，至其後始
    行發見者而言；若該等證據非於最後事實審法院判決之前已
    經存在，而係於最後事實審法院判決之後始行提出者，自不
    合於刑事訴訟法第421 條所稱之「漏未審酌」之證據。此外
    ，尚須具有足以動搖原有罪確定判決，並有應為無罪、免訴
    、免刑或輕於原判決罪名之「顯然性」存在，始得准予再審
    。
三、經查：聲請人指稱證人滿家逢、顏嘉重證述不實，然證人滿
    家逢、顏嘉重之證述，並未經判決確定為虛偽，與刑事訴訟
    法第420 條第1 項第3 款、第2 項之規定不符，自不符合再
    審事由。又聲請人請求現場模擬、調查告訴人薪資證明、就
    醫紀錄真實性、施行測謊、調閱路口監視器一節，依上說明
    ，不合於刑事訴訟法第421 條所稱漏未審酌足生影響於判決
    之重要「證據」，亦非刑事訴訟法第420 條第1 項第6 款所
    稱之發現「確實之新證據」，而不符合刑事訴訟法第420 條
    第1 項第6 款、第421 條之再審事由。又聲請人上開其餘有
    關無犯罪動機、造成傷勢及手鐲損壞原因、本件未依車禍程
    序處理等質疑，業經原確定判決詳述論斷取捨之經過、依據
    ，聲請人徒託空詞再為事實之爭執，與再審事由之規定均不
    符合。
四、綜上所述，聲請人所述各情，不符合刑事訴訟法第420 條第
    1 項第1 款至第6 款規定之事由，亦不符合刑事訴訟法第42
    1 條規定之事由，是揆諸前揭說明，本件聲請再審之顯無理
    由，自應予以駁回。
據上論結，應依刑事訴訟法第434 條第1 項，裁定如主文。
中    華    民    國    98    年    12    月    14    日
                  刑事第十一庭  審判長法  官  黃三友
                                      法  官  林俊寬
                                      法  官  陳億芳
以上正本證明與原本無異。
如不服本裁定，應於收受送達後5 日內向本院提出抗告狀。
中    華    民    國    98    年    12    月    14    日
                                      書記官  林靜慧


司法院資訊處製作；財團法人民間司法改革基金會備份。
